【裁判字號】    94,智,3
【裁判日期】    951208
【裁判案由】    排除侵害
【裁判全文】
臺灣新竹地方法院民事裁定                 94年度智字第3號
原      告  日商．羅沐股份有限公司即株式社
法定代理人  甲○○○○
訴訟代理人  陳君慈律師
複  代理人  李世馨律師
被      告  圓創科技股份有限公司
                        號2樓.
法定代理人  乙○○
訴訟代理人  陳哲宏律師
複  代理人  李佳玲律師
            翁聖賢律師
訴訟代理人  翁雅欣律師
上列當事人間請求排除侵害事件，被告聲請命原告供訴訟費用之
擔保，本院裁定如下：
    主  文
原告應於本裁定送達後十五日內，為被告供訴訟費用擔保金新臺
幣壹佰陸拾捌萬柒仟伍佰陸拾捌元。
聲請程序費用由原告負擔。
    理  由
一、按原告於中華民國無住所、事務所及營業所者，法院應依被
    告聲請，以裁定命原告供訴訟費用之擔保，並應於裁定中定
    擔保額及供擔保之期間，所定擔保額，以被告於各審應支出
    之費用總額為準，民事訴訟法第96條第1項、第99條分別定
    有明文。所謂被告於各審應支出之費用總額，係指法院預計
    被告於本案第一審至第三審訴訟程序中，可能支出各項訴訟
    費用之總額而言。又依民事訴訟法第466條之1、之3規定，
    對於第二審判決上訴，上訴人應委任律師為訴訟代理人，第
    三審律師之酬金，為訴訟費用之一部，並應限定其最高額，
    其酬金支給標準，由司法院參酌法務部及中華民國律師公會
    全國聯合會意見定之。而依法院選任律師及第三審律師酬金
    核定支給標準第4條規定，法院裁定律師酬金時，應斟酌案
    情之繁簡、訴訟之結果及律師之勤惰，於民事財產權之訴訟
    ，於訴訟標的金額百分之三以下，但最高不得逾新臺幣（下
    同）50萬元，且當事人約定之酬金較低者，不得超過其約定
    。是第二審及第三審之裁判費及第三審律師之酬金，均應屬
    上開定擔保額之範疇，殆無疑義。至於訴訟進行中之到庭費
    （包括證人及鑑定人之日、旅費等）、鑑定費，以及相關之
    訴訟文書之影印、攝影、抄錄、翻譯費等，倘無證據證明必
    須支出及實際應支出之費用數額，則尚難依首揭之規定，就
    該部分之費用命供訴訟費用之擔保。
二、本件原告於中華民國無住所、事務所及營業所之情，為原告
    所不爭執，又其於本件係聲明請求：（一）被告應停止自行
    或使他人設計、製造、為販賣之要約、販賣、使用或為上述
    目的而進口型號為「AT5654H」及「AT5660H」之馬達驅動器
    產品，以及其他侵害中華民國發明第96047號專利之馬達驅
    動器產品。被告就前述產品不得陳列或散布其廣告、標貼、
    型錄、說明書、價目表或其他具有促銷宣傳性質之文書，或
    於報章雜誌、網際網路或其他任何傳播媒體為任何廣告之行
    為。其已製造之前述產品應予以銷毀；（二）被告應給付原
    告1,500,000元，及自起訴狀繕本送達翌日起至清償日止，
    按年息百分之5計算之利息，是被告聲請命原告供訴訟費用
    之擔保，依首開之規定，自應准許。又查，因原告上開之請
    求，其訴訟標的金額及價額經核定為43,615,076元，則第二
    審及第三審之裁判費各為593,784元，至就第三審律師之酬
    金，本院審酌因本事件之案情尚屬繁雜，且訴訟標的之金額
    及價額為43,615,076元，以百分之三計算，業已超過50萬元
    ，依首揭之規定，因最高不得超過50萬元，故以50萬元作為
    被告於第三審預計可能支出之律師酬金之數額為合理。是綜
    上所述，本件經計算結果，爰酌定原告應提供之擔保金額為
    1,687,568元（即第二審裁判費593,784元加第三審裁判費
    593,784元加第三審律師費500,000元）。
三、依民事訴訟法第95條、第78條，裁定如主文。
中    華    民    國    95    年    12    月    8    日
                  民事第二庭    法  官  彭淑苑
以上正本證明與原本無異。
如對本裁定抗告，須於裁定送達後10日內向本院提出抗告狀。
中    華    民    國    95    年    12    月    8    日
                                書記官  張永榮


司法院資訊處製作；財團法人民間司法改革基金會備份。
